臺灣苗栗地方法院民事判決　　　　　96年度親字第3號
原　　　告　乙○○
被　　　告　甲○○
上列當事人間認領無效事件，本院於民國96年5 月9 日言詞辯論
終結，判決如下：
    主    文
確認原告於民國62年2 月23日認領被告之行為無效。
訴訟費用由被告負擔。
    事實及理由
壹、事實概要：
一、原告之主張略以：原告乙○○非被告甲○○之生父，雙方並
    無親子血緣關係，因原告於民國62年2 月23日與被告之母親
    黃玉喬結婚，遂接受配偶黃玉喬之託，於同日認領黃玉喬之
    非婚生子女即被告為子女，向桃園縣中壢市戶政事務所辦理
    認領登記在案。原告嗣於74年7 月8 日與與被告之母親黃玉
    喬離婚，被告早已跟隨其母親遷居，兩造間互不往來數十年
    。為此，訴請判決確認原告於62年2 月23日認領被告之行為
    無效。
二、被告之抗辯略以：
    兩造確實並無父子之血緣關係，原告之主張為真正，對原告
    之請求認諾。
貳、本院得心證之理由：
一、按否認或認領子女，與認領無效或撤銷認領之訴，及就母再
    婚後所生子女確定其父之訴，專屬子女住所地或其死亡時住
    所地之法院管轄，此於民事訴訟法第589 條規定甚明。揆諸
    前揭規定，本件認領無效之訴應由子女即被告之住所地法院
    專屬管轄，查被告住所設於苗栗縣通霄鎮新埔里11鄰新埔80
    號，此有被告之戶籍謄本附卷可稽，本院乃其住所地之管轄
    法院，是本院就本件訴訟有專屬管轄權，合先敘明。
二、又非婚生子女經生父認領者，視為婚生子女，民法第1065條
    第1 項前段定有明文。因認領而發生婚生子女之效力，須被
    認領人與認領人間具有真實之血緣關係，否則其認領為無效
    ，此時利害關係人均得提起認領無效之訴，最高法院著有86
    年台上字第1908號判例可資參照。原告主張其非被告之生父
    ，雙方並無親子血緣關係，因原告於62年2 月23日與被告之
    母親黃玉喬結婚，遂接受配偶黃玉喬之託，於同日認領黃玉
    喬之非婚生子女即被告為子女，向桃園縣中壢市戶政事務所
    辦理認領登記在案，原告嗣於74 年7月8 日與與被告之母親
    黃玉喬離婚，被告早已跟隨其母親遷居，兩造間互不往來數
    十年等事實，業據其提出與所述相符之兩造戶籍謄本、認領
    登記申請書、認領同意書、切結書、博微生物科技股份有限
    公司之親子血緣鑑定報告等件為證，復為被告所不爭執，而
    當庭對原告之請求為認諾，並經證人即被告之生母黃玉喬於
    96年5 月7 日到庭證述上情屬實，詳載於該日之言詞辯論筆
    錄可稽，堪信原告之主張為真正。原告據此提起本訴，請求
    判決確認原告於62年2 月23日認領被告之行為無效，即無不
    合，應予准許。
三、結論：原告之訴為有理由，依民事訴訟法第78條，判決如主
    文。
中　　華　　民　　國　　96　　年　　5 　　月　　21　　日
                  家事庭法　官　李麗萍
以上正本係照原本作成。
如對本判決上訴，須於判決送達後20日內向本院提出上訴狀，並
繳納上訴費用新台幣4,500元。
                        書記官　丁文宏
中　　華　　民　　國　　96　　年　　5 　　月　　21　　日
